臺灣高雄地方法院民事判決
111年度雄簡字第800號
原      告  楊竣翔  
被      告  謝文賢  

上列當事人間損害賠償事件，原告提起刑事附帶民事訴訟，經本
院刑事庭移送前來（111年度簡附民字第28 號），本院於民國
111年7月11日辯論終結本院判決如下：
    主  文
被告應給付原告新臺幣2萬元。
原告其餘之訴駁回。
本判決第1項得假執行。被告以新臺幣2萬元為原告預供擔保後得
免為假執行。
    事實及理由
一、原告主張：原告於民國110年1月21日17時58分許駕駛車牌號
    碼000-0000號自小客車自高雄市前金區瑞源路65巷「和盛麗
    晶大樓」地下室停車場，搭乘機械升降機至1樓，準備自出
    口駛出巷道時，被告將車牌號碼000-000號普通重型機車，
    停放在停車場機械升降機鐵門之前方，經原告要求移開後拒
    絕之，阻擋原告之行車路線，原告人、車因此困於機械升降
    機內無法離去之權利，直至同日18時7分許警方到場始停止
    上開行為。又被告於上揭期間內，對原告稱：「社會的失敗
    者佈滿仇恨，永遠都是失敗者，滿懷仇恨的人就是失敗者」
    等語(下稱系爭言詞)，已損害原告之人格及社會評價。故被
    告就阻止原告離去妨礙自由部分應賠償慰撫金新臺幣（下同
    ）15萬元，侵害原告人格名譽權部分應賠償原告15萬元，為
    此依侵權行為法律關係提起本件訴訟。並聲明：被告應給付
    原告30萬元。
二、被告則以：對本院111年度簡字第227號刑事案件(下稱系爭
    刑案)裁判之事實沒有意見，被告有阻擋原告行車路線也有
    說系爭言詞，但是系爭言詞不是在說原告等詞置辯。並聲明
    ：原告之訴駁回。
三、得心證之理由
  ㈠按當事人主張有利於己之事實者，就其事實有舉證之責任。但法律別有規定，或依其情形顯失公平者，不在此限，民事訴訟法第277條本文定有明文。原告主張被告阻擋其行車路線無法離去，並以系爭言詞辱罵原告之事實乙情，被告就其阻擋原告行車路線無法離去之事實不爭執，否認系爭言詞是在罵原告云云。惟被告在與原告爭執中確實有陳述系爭言詞，有原告提出經被告不爭執之錄音譯文為證。觀諸上開譯文，以及系爭刑案勘驗筆錄可見被告為系爭言詞時，正與原告交談，談話過程中被告稱「你糟蹋人..糟蹋的過份了啦」；原告「所以你現在恐嚇我就對了?你現在恐嚇我就對了?你現在恐嚇我就對了?你現在恐嚇我就對了?」；訴外人謝岳廷「到底哪一句話是恐嚇你，我不懂捏」；原告「聽不懂就自己回去問你老師阿，程度這麼差」；原告「我不需要跟你解釋你回去問你們老師啦」；被告「你這叫讀書人喔」；原告「誰跟你在讀書人阿」；被告「社會的失敗者佈滿仇恨，永遠都是失敗者」；原告「再多講一點再多講一點」；被告「滿懷仇恨的人就是失敗者」( 見系爭刑案偵卷第63至87頁)，足見被告確實係以系爭言詞指摘原告。被告辯稱不是在罵原告云云，礙難採信。　
  ㈡次按不法侵害他人之身體、健康、名譽、自由、信用、隱私
    、貞操，或不法侵害其他人格法益而情節重大者，被害人雖
    非財產上之損害，亦得請求賠償相當之金額，民法第195條
    第1項定有明文；又慰撫金之核給標準，應斟酌雙方身分、
    地位及經濟狀況及其他各種情形核定之（最高法院47年台上
    字第1221號判例要旨可參）。被告阻擋原告行車路線致其無
    法離去，核屬侵害原告行動自由甚明；又被告辱罵原告之系
    爭言詞，指稱原告為失敗者，自會對原告人格及社會評價造
    成貶抑，要屬侵害原告名譽權。是以原告請求被告賠償慰撫
    金，尚屬有據。審酌本件紛爭原委、被告行為情節，及原告
    遭阻擋無法離去時間非鉅；以及系爭言詞用字之貶抑程度，
    暨上開爭執發生時兩造之對話內容與兩造所得與名下財產均
    非鉅(見證物袋之兩造所得資料)等一切情狀，認就被告侵害
    原告行動自由人格權之慰撫金以1萬元為適當；侵害原告名
    譽權之慰撫金以1萬元為適當。逾此範圍之請求均屬過高，
    不應准許。
四、從而，原告依侵權行為法律關係請求被告給付2萬元為有理
    由，應予准許，逾此範圍之請求無理由，應予駁回。
五、本件係就民事訴訟法第427 條訴訟適用簡易程序所為被告敗
    訴之判決，爰依同法第389 條第1 項第3 款之規定，就原告
    勝訴部分職權宣告假執行。並依職權諭知免為假執行之擔保
    金額。
六、本院刑事庭依刑事訴訟法第504 條第1 項規定，裁定移送前
     來，依同條第2 項規定免繳納裁判費，其於本院審理期間
    ， 亦未滋生其他訴訟必要費用，並無訴訟費用負擔問題，
    附此 敘明。至兩造其餘之攻擊防禦方法及未經援用之證據
    ，經本院斟酌後，認為均不足以影響本判決之結果，自無逐
    一詳予論駁之必要，併此敘明。
七、據上論結，原告之訴一部有理由一部無理由，依民事訴訟法
    第436 條第2 項、第389 條第1 項第3 款、第392 條第2 項
    規定，判決如主文。
中　　華　　民　　國　　111 　年　　8 　　月　　 1　　日
                  高雄簡易庭　法　　　官  楊詠惠
以上正本係照原本作成。
如不服本判決，應於送達後20日內，向本院提出上訴狀並表明上
訴理由，如於本判決宣示後送達前提起上訴者，應於判決送達後
20日內補提上訴理由書（須附繕本）。
中　　華　　民　　國　　111 　年　　8 　　月　　 1　　日
      　　　　　　　　　　　　書　記　官  蔡佩珊